臺灣新竹地方法院民事判決  
111年度再微字第1號
再審原告    胡竹林  
再審被告    林美英  
上列當事人間再審之訴事件，再審原告對於本院111年4月8日110
年度小上字第42號小額訴訟事件第二審判決不服提起再審之訴，
本院判決如下：
    主  文
再審之訴駁回。
再審訴訟費用由再審原告負擔。
    理  由
一、再審之訴，應於30日之不變期間內提起。前項期間，自判決
    確定時起算，判決於送達前確定者，自送達時起算；其再審
    之理由發生或知悉在後者，均自知悉時起算。但自判決確定
    已逾5年者，不得提起，於小額事件之再審程序準用之，民
    事訴訟法第500條第1項、第2項及第436條之32第4項分別定
    有明文。查，本院111年4月8日110年度小上字第42號小額訴
    訟事件第二審判決（下稱系爭二審確定判決）於民國111年4
    月8日作成、111年4月14日送達再審原告（見小上卷第143～1
    45頁送達證書），再審原告於111年5月13日提起本件再審之
    訴（見本院卷第7頁聲請再審狀)，是再審原告提起本件再審
    之訴並未逾30日之不變期間，先予敘明。
二、按，再審之訴顯無再審理由者，得不經言詞辯論，以判決駁
    回之，民事訴訟法第502條第2項定有明文。所謂顯無再審理
    由，係指就再審原告所主張之再審原因，無須另經調查辯論
    ，即可判定其不足以動搖原確定判決所為判斷結果而言。
三、查：
（一）再審係對確定判決不服之救濟程序，自應由該確定之當事
      人，及其在訴訟繫屬後之繼受人為再審之訴之當事人，而
      再審原告所提本件再審之訴，係以明台產物保險股份有限
      公司（系爭二審確定判決被上訴人）依保險法第53條第1
      項規定，代位行使再審被告對於再審原告請求權（權利特
      定繼受人）以外之再審被告，作為本案再審之訴當事人，
      再審被告並非受系爭一、二審確定判決效力所及，足認再
      審原告所提本件再審之訴，其當事人適格顯有欠缺。
（二）再審原告援引民事訴訟法第496條第1項第9款「為判決基
      礎之證物係偽造或變造者，當事人得以再審之訴對於確定
      終局判決聲明不服」作為再審理由，然同條第2項亦規定
      須「以宣告有罪之判決或處罰鍰之裁定已確定，或因證據
      不足以外之理由，而不能為有罪之確定判決或罰鍰之確定
      裁定者為限，得提起再審之訴」，再審原告聲請再審狀卻
      表示現僅由新竹地方檢察署111年度他字第1005號偵辦再
      審被告等人涉嫌偽造車損證據，向再審原告詐騙車損維修
      費用云云各語（見本院卷第7頁聲請再審狀），自與同條
      第2項規定之要件不合。
四、綜上，再審原告提起再審之訴，顯無再審理由，爰依民事訴
    訟法第502條第2項規定，不經言詞辯論以判決駁回之，並依
    民事訴訟法第78條，判決如主文。
中　　華　　民　　國　　111 　年　　9 　　月　　21　　日
                  民事第二庭  審判長  法  官  彭淑苑
                                      法  官  傅伊君
                                      法  官  周美玲
以上正本係照原本作成。　　　　　　　　　　　　　　
本判決不得上訴。　　　　　　　　　　　　　　　　
中　　華　　民　　國　　111 　年　　9 　　月　　 21 　日
                                      書記官　徐佩鈴